# 关于资产减值准则第 3 条的理解？

提问人：vipib 时间：2011-01-27 21:16:52
《企业会计准则第 8 号——资产减值》第三条：（二）采用公允价值模式计量的投资性房地产的减值，适用《企业会计准则第 3 号——投资性房地产》。 《企业会计准则第 3 号——投资性房地产》第十条、第十一条对公允价值模式计量进行了规定，但没有提到所谓的“采用公允价值模式计量的投资性房地产的减值”。根据第十一条规定，采用公允价值模式计量的，不对投资性房地产计提折旧或进行摊销，应当以资产负债表日投资性房地产的公允价值为基础调整其账面价值，公允价值与原账面价值之间的差额计入当期损益。 个人理解，以公允价值模式计量的投资性房地产的价值变动直接计入当期损益，不涉及减值问题。但为何 8 号准则出现“采用公允价值模式计量的投资性房地产的减值”的表述；此外， 2010 年CPA教材P151页也出现同样表述。令人费解。 请大家指教，谢谢！

回答人：chenyiwei
以公允价值计量的投资性房地产，公允价值发生减值时，已经直接体现在公允价值变动损益中，所以不计提减值准备。这与交易性金融资产是一样的。